臺灣臺中地方法院刑事判決
110年度交易字第1944號
公  訴  人  臺灣臺中地方檢察署檢察官
被      告  林哲維


上列被告因公共危險案件，檢察官提起公訴（110年度速偵字第4
820號），檢察官聲請改依協商程序而為判決，本院認為適當，
同意進行協商程序，判決如下：
    主    文
林哲維駕駛動力交通工具而吐氣所含酒精濃度達每公升零點二五
毫克以上，累犯，處有期徒刑陸月，如易科罰金，以新臺幣壹仟
元折算壹日。
    犯罪事實及理由
一、本案犯罪事實及證據，除證據部分補充「被告林哲維於本院
    準備程序時之自白」外，餘均引用檢察官起訴書之記載（如
    附件）。
二、本件經檢察官與被告於審判外達成協商之合意，且被告已認
    罪，其等合意內容如主文所示。經查，上開協商合意並無刑
    事訴訟法第455條之4第1項所列各款情形，檢察官聲請改依
    協商程序而為判決，本院爰不經言詞辯論，於協商合意範圍
    內為協商判決。
三、附記事項：按行為後法律有變更者，適用行為時之法律，但
    行為後之法律有利於行為人者，適用最有利於行為人之法律
    ，刑法第2條第1項定有明文。查，被告行為後，刑法第185
    條之3第1項業經立法院修正通過，並經總統於民國111年1月
    28日以華總一義字第11100012101號令公布，自111年1月30
    日起生效施行，修正前刑法第185條之3第1項刑度為「2年以
    下有期徒刑，得併科20萬元以下罰金」，修正後則提高為「
    3年以下有期徒刑，得併科30萬元以下罰金」，經比較新舊
    法結果，新法並未較有利於被告，依刑法第2條第1項前段規
    定，本案仍應適用被告行為時即修正前之刑法第185條之3第
    1項規定。是核被告所為，係犯修正前刑法第185條之3第1項
    第1款駕駛動力交通工具而吐氣所含酒精濃度達每公升0.25
    毫克以上之罪。次按刑法第47條第1項規定累犯處罰「加重
    本刑至二分之一」，採「必加主義」，司法院釋字第775號
    解釋以其不分情節，一律須加重最低本刑，於不符合刑法第
    59條所定要件之情形下，致生行為人所受之刑罰超過其所應
    負擔罪責之個案，不符罪刑相當原則、比例原則，於此範圍
    內，在刑法第47條第1項修正前，為避免發生上述罪刑不相
    當之情形，法院應斟酌個案，裁量是否依該規定加重最低本
    刑。查，被告前於107年間因公共危險案件，經本院以107年
    度中交簡字第3422號判決判處有期徒刑5月確定，入監服刑
    後已於108年6月14日執行完畢，有臺灣高等法院被告前案紀
    錄表在卷足佐，是被告於前案有期徒刑執行完畢5年內，故
    意再犯本件有期徒刑以上之罪，為累犯，觀諸被告構成累犯
    之前案與本案罪質相同，有特別惡性；參以，被告於前案有
    期徒刑易科罰金執行完畢後，理應產生警惕作用，返回社會
    後能因此自我反省、要求，然3年餘即再犯本案，顯見先前
    所量定之刑罰裁量結果尚未能收得明顯之預防、教化之效，
    其刑罰反應力薄弱，且如加重其法定最低本刑，尚與本案被
    告之罪責相當，並無被告所受之刑罰超過其所應負擔之罪責
    ，被告人身自由並無因此遭受過苛之侵害，自無司法院釋字
    第775號解釋意旨所示牴觸比例原則、罪刑不相當之情形存
    在，故檢察官與被告於審判外達成協商之合意，爰依上開累
    犯之規定，就被告本件所犯加重其刑，於法無違誤，均附此
    敘明。
四、應適用之法條：刑事訴訟法第455條之2第1項、第455條之4
    第2項、第455條之8、第454條第2項，刑法第2條第1項前段
    、修正前刑法第185條之3第1項第1款、刑法第47條第1項、
    第41條第1項前段，刑法施行法第1條之1第1項。
五、協商判決除有刑事訴訟法第455條之4第1項第1款於本訊問程
    式終結前，被告撤銷協商合意或檢察官撤回協商聲請者；第
    2款被告協商之意思非出於自由意志者；第4款被告所犯之罪
    非第455條之2第1項所定得以協商判決者；第6款被告有其他
    較重之裁判上一罪之犯罪事實者；第7款法院認應諭知免刑
    或免訴、不受理者情形之一，及違反同條第2項法院「應於
    協商合意範圍內為判決；法院為協商判決所科之刑，以宣告
    緩刑或二年以下有期徒刑、拘役或罰金為限」之規定者外，
    不得上訴。
六、本件如有前述得上訴之理由，得自收受判決送達之日起20日
    內，向本院提出上訴書狀，並應敘述具體理由，上訴於第二
    審法院；其未敘述上訴理由者，應於上訴期間屆滿後20日內
    向本院補提理由書。　　
本案經檢察官鐘祖聲提起公訴，檢察官林岳賢到庭執行職務。
中　　華　　民　　國　　111 　年　　2 　　月　　21　　日
                  刑事第八庭    法  官  陳鈴香
上正本證明與原本無異。
如不服本判決應於收受送達後20日內向本院提出上訴書狀，並應
敘述具體理由；其未敘述上訴理由者，應於上訴期間屆滿後20日
內向本院補提理由書（均須按他造當事人之人數附繕本）「切勿
逕送上級法院」。
                                書記官  陳科維
中　　華　　民　　國　　111 　年　　2 　　月　　21　　日
附錄論罪科刑法條全文：
中華民國刑法第185條之3（修正前）
駕駛動力交通工具而有下列情形之一者，處2年以下有期徒刑，
得併科20萬元以下罰金：
一、吐氣所含酒精濃度達每公升零點二五毫克或血液中酒精濃度
    達百分之零點零五以上。
二、有前款以外之其他情事足認服用酒類或其他相類之物，致不
    能安全駕駛。
三、服用毒品、麻醉藥品或其他相類之物，致不能安全駕駛。
因而致人於死者，處3年以上10年以下有期徒刑；致重傷者，處1
年以上7年以下有期徒刑。
曾犯本條或陸海空軍刑法第54條之罪，經有罪判決確定或經緩起
訴處分確定，於五年內再犯第1項之罪因而致人於死者，處無期
徒刑或5年以上有期徒刑；致重傷者，處3年以上10年以下有期徒
刑。
附件：　
臺灣臺中地方檢察署檢察官起訴書
　　　　　　　　　　　　　　　　  110年度速偵字第4820號
　　被　　　告  林哲維  男　48歲（民國00年00月00日生）
                        住臺中市○區○○○路000號4樓之2
　　　　　　　　　　　　國民身分證統一編號：Z000000000號
上列被告因公共危險案件，業經偵查終結，認應提起公訴，茲將
犯罪事實及證據並所犯法條分敘如下：
　　　　犯罪事實
一、林哲維前有5次公共危險犯行，最末次，於民國107年間，因
    公共危險案件，經法院判處有期徒刑5月確定，於108年6月1
    4日執行完畢。詎仍不知悔改，自110年12月7日下午6時許起
    至同日晚間9時30分許止，在其位於臺中市○區○○○路000號4
    樓之2之住處內，飲用高粱酒後，雖經稍事休息，惟體內酒
    精仍未退盡，仍於翌(8)日上午7時30分許，騎乘車牌號碼00
    0-000號普通重型機車上路。嗣於同年月8日上午7時31分許
    ，行經臺中市○區○○○路000號前時，不慎擦撞停放路邊停車
    格之林蕭平所有之車牌號碼000-0000號普通重型機車、和雲
    行動服務股份有限公司所有之車牌號碼000-0000號普通輕型
    機車及摩拓旅程股份有限公司所有之車牌號碼000-0000號普
    通重型機車(無人受傷)，經警據報前往處理，遂於同年月8
    日上午7時43分許，對其施以吐氣式酒精濃度測試，而測得
    其吐氣所含酒精濃度值達每公升0.34毫克，始悉上情。
二、案經臺中市政府警察局第一分局報告偵辦。
　　　　證據並所犯法條
一、上揭犯罪事實，業據被告林哲維於警詢時及本署偵查中坦承
    不諱，並有員警職務報告、臺中市政府警察局第一分局公益
    派出所酒精測定紀錄表、呼氣酒精測試器檢定合格證書、道
    路交通事故現場圖、A3類道路交通事故調查報告表(一)(二)
    、車輛詳細資料報表各1份、臺中市政府警察局舉發違反道
    路交通管理事件通知單影本2份及現場照片30張等在卷可稽
    ，足認被告之自白與事實相符，其上開犯嫌堪以認定。
二、核被告所為，係犯刑法第185條之3第1項第1款之公共危險罪
    嫌。又其前受有期徒刑之執行完畢 (有本署刑案資料查註紀
    錄表可參)後，5年以內故意再犯本件有期徒刑以上之罪，為
    累犯，請依刑法第47條第1項規定，加重其刑。
三、依刑事訴訟法第251條第1項提起公訴。
    此　  致　
臺灣臺中地方法院
中　　華　　民　　國　 110　　年　　12　　月　　14　　日
                              檢  察  官  鐘祖聲
本件正本證明與原本無異
中　　華　　民　　國　 110　　年　　12　　月　　15　　日
                              書  記  官  黃佳琪